臺灣桃園地方法院刑事判決
111年度交簡上字第74號
上  訴  人  
即  被  告  陳威凱



上列上訴人即被告因過失傷害案件，不服臺灣桃園地方法院刑事
庭民國110年12月17日110年度壢交簡字第2187號第一審判決（聲
請簡易判決處刑書案號：110年度調偵字第1368號），提起上訴
，本院管轄之第二審合議庭判決如下：
    主  文
上訴駁回。
    事實及理由
一、本案經本院合議庭審理結果，認原審以被告陳威凱犯刑法第
    284條前段之過失傷害罪，其認事用法及量刑均無不當，應
    予維持，並引用原審刑事簡易判決記載之事實、證據及理由
    （如附件）。　　
二、被告上訴意旨略以：被告所駕駛之車輛ABQ-5076號行駛中央
    西路與延平路口時，停於車道中央等待對向車輛過後，看沒
    車後才待轉過去才發現後方有車輛跌倒，故下車察看自摔車
    輛，本人真的並無看見最後的對向來車，下車關心卻要賠償
    對方十萬之多，根本賠償不起，本人本來打算賠償對方第三
    人責任險與包個6000元紅包，但對方要求讓我能力內無法賠
    償，請法官給予再調解或送鑑定；伊不是不願意與告訴人和
    解，是告訴人要求太高，另告訴人也有過失云云。
三、按法官於有罪判決如何量處罪刑，甚或是否宣告緩刑，均為
    實體法賦予審理法官裁量之刑罰權事項，法官行使此項裁量
    權，自得依據個案情節，參酌刑法第57條所定各款犯罪情狀
    之規定，於法定刑度內量處被告罪刑；除有逾越該罪法定刑
    或法定要件，或未能符合法規範體系及目的，或未遵守一般
    經驗及論理法則，或顯然逾越裁量，或濫用裁量等違法情事
    之外，並不得任意指摘其量刑違法（最高法院75年台上字第
    7033號、72年台上字第6696號及72年台上字第3647號判例意
    旨參照）。且在同一犯罪事實與情節，如別無其他加重或減
    輕之原因，下級審法院量定之刑，亦無過重或失輕之不當情
    形，則上級審法院對下級審法院之職權行使，原則上應予尊
    重（最高法院85年度台上字第2446號判決意旨參照）。準此
    ，第一審法院所為量刑，如非有上揭明顯違法之情事，尚難
    得以擅加指摘其違法或不當至明。本件原審認被告犯刑法第
    284條前段之過失傷害罪，考量被告行為時年齡為33歲之生
    活狀況、智識程度及其素行；被告就本件車禍發生之疏失程
    度；被告於犯罪後，迄今尚未能與告訴人達成賠償合意，尚
    未賠償告訴人所受經濟上損失，無法取得告訴人之諒解，暨
    告訴人所受傷勢輕重程度等一切情狀，量處拘役50日，並諭
    知如易科罰金之折算標準，認事用法俱無違誤，並無何判決
    理由未備之違法，被告雖執前詞提起本件上訴，為無理由，
    應予駁回。
據上論斷，應依刑事訴訟法第455條之1第1項、第3項、第368條
、第373條，判決如主文。
本案經檢察官楊挺宏聲請以簡易判決處刑，經檢察官賴心怡到庭
執行職務。
中　　華　　民　　國　　111 　年　10 　　月　　20　　日
                  刑事第十六庭審判長法  官  游紅桃

                                    法  官  黃筱晴　　　　　　　　　　　　　
                                    法  官  鄧瑋琪
以上正本證明與原本無異。
不得上訴。　
                                    書記官　陳泳儐
　　　　　　　　　
中　　華　　民　　國　　111 　年　　10　　月　　21　　日
附件：
臺灣桃園地方法院刑事簡易判決
110年度壢交簡字第2187號
聲　請　人　臺灣桃園地方檢察署檢察官
被　　　告　陳威凱　男　(民國00年00月00日生)
　　　　　　　　　　身分證統一編號：Z000000000號
　　　　　　　　　　住○○市○○區○○路0段00巷00號
上列被告因過失傷害案件，經檢察官聲請以簡易判決處刑（110
年度調偵字第1368 號），本院判決如下：
    主  文
陳威凱犯過失傷害罪，處拘役伍拾日，如易科罰金，以新臺幣壹
仟元折算壹日。
    犯 罪 事 實 及 理 由
一、本案除於檢察官聲請簡易判決處刑書「犯罪事實」欄一末行
    增載「嗣陳威凱肇事後，於有偵查權限之機關及公務員發覺
    其犯罪前，即向到場處理之警員自承肇事並自願接受裁判。
    」，且增列「道路交通事故肇事人自首情形紀錄表（陳威凱
    ）」為證據外，其餘犯罪事實、證據及應適用之法條，均引
    用檢察官聲請簡易判決處刑書（如附件）之記載。
二、至於被告雖抗辯「告訴人也有錯，他的車速過快，才導致自
    摔。」云云，然此所謂「告訴人車速過快」乙節，僅為被告
    之片面主張，尚乏證據憑以支持。況且，縱使告訴人就本件
    車禍之發生，果有車速過快之疏失而與有過失，亦不能因此
    即解免被告自身所應負之前揭刑事責任，併此敘明。
三、本件車禍發生後，被告於有偵查犯罪職權之公務員未發覺為
    犯嫌前，主動向前來處理之警員坦承其為肇事之人，有道路
    交通事故肇事人自首情形紀錄表在卷可查，被告於犯罪未發
    覺前自首而接受裁判，爰依刑法第62條前段規定，減輕其刑
    。
四、茲以行為人之責任基礎，審酌被告行為時年齡為33歲之生活
    狀況、智識程度及其素行；被告就本件車禍發生之疏失程度
    ；被告於犯罪後，迄今尚未能與告訴人達成賠償合意，尚未
    賠償告訴人所受經濟上損失，無法取得告訴人之諒解，暨告
    訴人所受傷勢輕重程度等一切情狀，酌情量處如主文所示之
    刑，並諭知易科罰金之折算標準，以示懲儆。
五、依刑事訴訟法第449 條第1 項前段、第454 條第2 項，刑法
    第284 條前段、第62條前段、第41條第1 項前段，刑法施行
    法第1 條之1 第1 項，逕以簡易判決處刑如主文。
六、如不服本判決，得於收受判決書送達後20日內，以書狀敘述
    理由（須附繕本），經本庭向本院管轄第二審之合議庭提起
    上訴。
中　　華　　民　　國　　110 　年　　12　　月　　17　　日
                        刑事第二庭法  官  劉家祥
以上正本證明與原本無異。
如不服本判決，應於判決送達後20日內向本院提出上訴狀（應附
繕本）。
　　　　　　　　　　　　　　　　　書記官　劉霜潔
中　　華　　民　　國　　110 　年　　12　　月　　17　　日
附錄本案論罪法條全文：
刑法第284 條
因過失傷害人者，處1年以下有期徒刑、拘役或10萬元以下罰金
；致重傷者，處3年以下有期徒刑、拘役或30萬元以下罰金。
刑法施行法第1 條之1第1項
（罰金貨幣單位與罰鍰倍數）
中華民國九十四年一月七日刑法修正施行後，刑法分則編所定罰
金之貨幣單位為新臺幣。
附件：
臺灣桃園地方檢察署檢察官聲請簡易判決處刑書　
                                   110年度調偵字第1368號
　　被　　　告　陳威凱　男　34歲（民國00年00月00日生）
　　　　　　　　　　　　住○○市○○區○○路0段00巷00號
　　　　　　　　　　　　居桃園市○○區○○○路00號
　　　　　　　　　　　　國民身分證統一編號：Z000000000號
上列被告因過失傷害案件，業經偵查終結，認宜聲請以簡易判決
處刑，茲將犯罪事實及證據並所犯法條分敘如下：
　　　　犯罪事實
一、陳威凱於民國109年10月21日晚間8時10分許，駕駛車牌號碼
    000-0000號自用小客車，沿桃園市中壢區延平路往平鎮方向
    行經延平路與中央西路1段口欲左轉時，本應注意轉彎車應
    讓直行車先行，而依當時天候雨、夜間有照明、柏油路面濕
    潤、無缺陷、無障礙物且視距良好情況，又無不能注意之情
    事，竟疏未注意及此，驟然左轉，適徐聖孟騎乘車牌號碼00
    0-000號普通重型機車沿延平路往桃園方向行駛至該處，見
    狀為閃避陳威凱所駕駛之前開車輛，緊急煞車，自摔倒地，
    徐聖孟因而受有頭部損傷、右側手部擦挫傷、雙側膝部挫傷
    、右側髖部挫傷之傷害結果。
二、案經徐聖孟訴由桃園市政府警察局中壢分局報告偵辦。
　　　　證據並所犯法條
一、上揭犯罪事實，業據被告陳威凱於警詢及偵查中坦承不諱，
    且經證人即告訴人徐聖孟於警詢及偵查中證述明確，並有天
    成醫療社團法人天晟醫院診斷證明書、道路交通事故現場圖
    、道路交通事故調查報告表㈠㈡、桃園市政府警察局中壢分局
    中壢交通中隊道路交通事故照片黏貼紀錄表、交通大隊中壢
    交通中隊照片黏貼記錄表、車輛資料查詢結果各1份及監視
    器光碟1片附卷可稽。按轉彎車應讓直行車先行，道路交通
    安全規則第102條第1項第7款訂有明文。被告應注意能注意
    竟疏未注意上開規定致肇車禍，其有過失甚為顯然，則被告
    之過失行為與告訴人受傷間，即有相當因果關係，是被告犯
    嫌堪以認定。
二、核被告所為，係犯刑法第284條前段之過失傷害罪嫌。
三、依刑事訴訟法第451條第1項聲請逕以簡易判決處刑。
　      此　致
臺灣桃園地方法院
中　　華　　民　　國　 110　　年　　9 　　月　　16    日
　　　　　　　　　　　　　檢　察　官 楊挺宏
本件證明與原本無異 
中    華    民    國   110    年     9    月    28    日
                          書  記  官 盧憲儀
附記事項：
本件係依刑事訴訟法簡易程式辦理，法院簡易庭得不傳喚被告、
輔佐人、告訴人、告發人等出庭即以簡易判決處刑；被告、被害
人、告訴人等對告訴乃論案件如已達成民事和解而要撤回告訴或
對非告訴乃論案件認有受傳喚到庭陳述意見之必要時，請即另以
書狀向簡易法庭陳述或請求傳訊。
所犯法條：
中華民國刑法第284條
因過失傷害人者，處1年以下有期徒刑、拘役或10萬元以下罰金
；致重傷者，處3年以下有期徒刑、拘役或30萬元以下罰金。